【裁判字號】    89,易,715
【裁判日期】    900418
【裁判案由】    贓物
【裁判全文】
臺灣花蓮地方法院刑事判決                          八十九年度易字第七一五號
    公  訴  人  臺灣花蓮地方法院檢察署檢察官
    被      告  陳富福原名甲.
右列被告因贓物案件，經檢察官提起公訴（八十九年度偵字第一八二七號），本院判
決如左：
    主  文
陳富福寄藏贓物，處有期徒刑貳月，如易科罰金，以參佰元折算壹日；又收受贓物，
處拘役伍拾日，如易科罰金，以參佰元折算壹日。
    事  實
一、陳富福（原名甲○○）係花蓮縣吉安鄉○○○街五十二號茂宸汽車修理場負責人
    ，知悉陳春福（所涉竊盜犯行由警方追查中）並無工作，所交付之車輛或遭解體
    之汽車零件可能係來路不明之贓物，竟於民國八十九年五月二十六日下午六時許
    （起訴書誤載為二十五日），陳春福將車號Ｕ六－五七九八號淺綠色一六００ｃ
    ｃ自用小客車（為乙○○所有，於同年五月二十六日凌晨零時許，在花蓮縣吉安
    鄉○○○街與中山路三段口遭竊）之車頂一個、汽缸床、支氣管各一個等贓物運
    至茂宸汽車修理場，並要求寄放時，其竟同意，而受寄藏匿上開贓物於茂宸汽車
    修理場。又於同年六月二日下午，陳春福將車號ＷＵ－七六一九號二五００ｃｃ
    綠銀色自用小客車（為周聰結所有，於同年六月二日凌晨三時許，在台東市○○
    ○路十二號前失竊）贓車一輛運至茂宸汽車修理場，表示贈予陳富福，陳富福亦
    予以收受，並雇用不知情之許進順、劉成光（業經檢察官為不起訴處分）將該車
    切割解體，伺機販售圖利。嗣於同年六月四日十七時三十分許，在該修理廠內為
    警搜獲，並起出前述遭解體之車體、零件及放置於車號Ｕ六－五七九八號自用小
    客車車頂內之許文治（乙○○之子）駕駛執照一張等物。
二、案經花蓮縣警察局吉安分局報請台灣花蓮地方法院檢察署檢察官偵查起訴。
    理  由
一、訊據被告陳富福雖坦承陳春福有寄放一個車頂及贈送一部汽車給伊之事實，惟矢
    口否認有寄藏及收受贓物之犯行，辯稱：陳春福僅寄放車頂，沒有汽缸床及支氣
    管，只是警察查到同型車，才一併送到派出所，且其不知道係遭竊之車輛，因車
    子破舊才收起來等語。經查車號Ｕ六－五七九八號自用小客車為乙○○所有，於
    八十九年五月二十六日凌晨零時許，在花蓮縣吉安鄉○○○街與中山路三段口遭
    竊，且為警查獲時，許文治（乙○○之子）之駕駛執照放置於車頂內；而車號Ｗ
    Ｕ－七六一九號自用小客車為周聰結所有，於八十九年六月二日凌晨三時許，在
    台東市○○○路十二號前失竊等情，業據被害人乙○○、周聰結之妻鍾慧敏到庭
    證述甚明，並有車輛竊盜、車牌失竊資料個別查詢報表－查詢車輛認可資料及贓
    證物品認領保管收據各二紙附卷可稽。又被告收受ＷＵ－七六一九號車後並雇工
    解體，業據證人許進順、劉成光於警訊中證述在卷，亦有照片十二張附卷可稽。
    而被告於警訊中供稱：三菱淺綠車色車頂（即乙○○之汽車）及引擎部分之汽缸
    床及支氣管是陳春福於八十九年五月二十六日下午約六時許運來；於偵查中亦供
    稱：陳春福寄放一六００ｃｃ車輛（即乙○○之汽車）之車頂及引擎等語，足見
    被告所辯，陳春福僅寄放該車車頂云云，並不可採。再者，被告於偵查中自承陳
    春福並無職業，交付車輛時並無報廢單；於本院訊問時，亦供稱：當初有想到陳
    春福沒有工作，怎麼會有汽車及汽車零件，有懷疑來路不明等語。足證被告在知
    悉陳春福所寄放及交付之汽車及零件等物可能為贓物之情形下，仍同意寄藏及收
    受，其有寄藏贓物及收受贓物之不確定故意應堪認定。是被告所辯，即不足以解
    免刑責。本件事證明確，被告犯行足堪認定。
二、核被告所為，係犯刑法第三百四十九條第二項寄藏贓物罪及同法第三百四十九條
    第一項收受贓物罪。又被告係受寄藏匿車號Ｕ六－五七九八號自用小客車之車頂
    一個、汽缸床、支氣管各一個，所為係犯寄藏贓物罪，公訴人認係犯收受贓物罪
    ，容有未洽，起訴法條應予變更。爰審酌被告犯罪之動機、目的、手段、所生之
    危害，及事後否認犯行等一切情狀，量處如主文所示之刑，並諭知易科罰金之折
    算標準。又刑法第四十一條於九十年一月四日修正，同年一月十日經總統公布實
    施，就得易科罰金之法定刑，由犯最重本刑為三年以下，改為五年以下，經比較
    新舊法，就收受贓物部分，新舊法均得易科罰金；就寄藏贓物部分，以新法有利
    於被告，均應依刑法第二條第一項前段，適用裁判時之新法，諭知本案易科罰金
    之折算標準。
據上論斷，依刑事訴訟法第二百九十九條第一項前段、第三百條，刑法第二條第一項
前段、第三百四十九條第二項、第一項、第四十一條第一項前段，罰金罰鍰提高標準
條第一條前段、第二條，判決如主文。
本案經檢察官李子春到庭執行職務
中      華      民      國    九十      年      四      月     十八     日
                              臺灣花蓮地方法院刑事庭
                                  法  官  李世華
右正本證明與原本無異。
如對本判決不服，應於送達後十日內，向本院提出上訴狀。（應抄附繕本）告訴人或
被害人如對於本判決不服者，應具備理由請求檢察官上訴，其上訴期間之計算係以檢
察官收受判決正本之日期為準。
                                  法院書記官
中      華      民      國    九十      年      四      月     二十     日
附錄本判決論罪之法律條文：
刑法第三百四十九條
收受贓物者，處三年以下有期徒刑、拘役或五百元以下罰金。
搬運、寄藏、故買贓物或為牙保者，處五年以下有期徒刑、拘役或科或併科一千元以
下罰金。
因贓物變得之財物，以贓物論。


司法院資訊處製作；財團法人民間司法改革基金會備份。
